【裁判字號】    95,台抗,704
【裁判日期】    951116
【裁判案由】    假扣押強制執行聲明異議
【裁判全文】
最高法院民事裁定              九十五年度台抗字第七○四號
再 抗告 人  甲○○
訴訟代理人  何志揚律師
上列再抗告人因與相對人華僑商業銀行股份有限公司等間假扣押
強制執行事件聲明異議，對於中華民國九十五年八月二十八日台
灣高等法院台中分院裁定（九十五年度抗字第三九七號），提起
再抗告，本院裁定如下：
    主  文
再抗告駁回。
再抗告程序費用由再抗告人負擔。
    理  由
本件再抗告人執台灣台中地方法院（下稱台中地院）九十五度執
字第三二四四號所查封之坐落台中市○區○○段二七二之一號土
地及其地上建物門牌台中市北區○○○○街十二號三樓之五房屋
，係伊所有而信託登記在債務人乙○○名下，相對人以其對乙○
○之執行名義指封該房地，其指封錯誤為由，依強制執行法第十
二條規定聲明異議，並對台中地院駁回其聲明之裁定，向原法院
提起抗告。原法院以：按強制執行法第十二條規定之聲請或聲明
異議，係對於強制執行之命令，或對於執行推事（即法官）、書
記官、執達員實施強制執行之方法，強制執行時應遵守之程序，
或其他侵害利益之情事，請求執行法院救濟之程序。執行標的物
所有權之誰屬，係實體上之問題，非聲明異議程序所能解決。再
抗告人主張本件執行標的物之系爭房地為伊所有，未依強制執行
法第十五條規定，提起「第三人異議之訴」，以求救濟，竟聲明
異議，請求撤銷查封，已有未合。又對信託財產不得強制執行，
但基於信託前存在於該財產之權利、因處理信託事務所生之權利
或其他法律另有規定者，不在此限。違反前項規定者，委託人、
受益人或受託人得於強制執行程序終結前，向執行法院對債權人
提起「異議之訴」，亦為信託法第十二條第一項、第二項所明定
。是縱再抗告人所稱系爭不動產係伊於民國九十一年八月十五日
向訴外人黃錦輝、王春南購買，因信用問題無法向銀行辦理抵押
貸款，而信託登記於債務人名下屬實。惟此乃再抗告人就系爭執
行標的物所有權之誰屬有所爭執，應屬實體上之問題，依上開說
明，自應依強制執行法第十五條規定提起第三人異議之訴，以求
救濟等詞，因而維持台中地院裁定，駁回再抗告人之抗告，經核
於法並無不合。本院九十一年度台抗字第二七九號聲明異議事件
裁定，固載有「信託法第十二條第二項規定得提起異議之訴，非
謂其（指債務人）不得依強制執行法第十二條第一項之規定聲明
異議」字樣，惟該強制執行事件執行法院係查封債務人已信託登
記於第三人名義之財產，與本件查封債務人名下財產之情形並不
相同。再抗告論旨，執以指摘原裁定適用法規顯有錯誤，求予廢
棄，難認有理由。
據上論結，本件再抗告為無理由。依強制執行法第三十條之一，
民事訴訟法第四百九十五條之一第二項、第四百八十一條、第四
百四十九條第一項、第九十五條、第七十八條，裁定如主文。
中    華    民    國  九十五  年   十一   月   十六   日
                      最高法院民事第二庭
                          審判長法官  蕭  亨  國
                                法官  陳  淑  敏
                                法官  葉  勝  利
                                法官  陳  碧  玉
                                法官  簡  清  忠
      本件正本證明與原本無異
                                      書  記  官
中    華    民    國  九十五  年   十一   月   三十   日
                                                      v


司法院資訊處製作；財團法人民間司法改革基金會備份。
